【裁判字號】    96,重訴,11
【裁判日期】    970930
【裁判案由】    毒品危害防制條例
【裁判全文】
臺灣士林地方法院刑事判決              96年度重訴字第11號
公  訴  人  臺灣士林地方法院檢察署檢察官
被      告  乙○○
                    （另案於臺灣臺北監獄士林分監執行中）
選任辯護人  扶助律師林振堆律師
上列被告因違反毒品危害防制條例案件，經檢察官提起公訴（95
年度偵字第5053號），本院判決如下：
    主  文
乙○○無罪。
    理  由
壹、程序部分：
一、按被告之自白，非出於強暴、脅迫、利誘、詐欺、疲勞訊問
    、違法羈押或其他不正之方法，且與事實相符者，始得採為
    證據；被告陳述其自白係出不正之方法者，應先於其他事證
    而為調查，刑事訴訟法第156 條第1 項、第3 項定有明文。
    被告乙○○於本院民國96年7 月3 日準備程序辯稱：伊未答
    應綽號「大仔」之人共同販賣毒品，卷附95年4 月5 日偵訊
    筆錄（95年度偵定第5053號卷，下稱偵查卷，第121 至123
    頁）之內容並非其所陳述，不知何以偵訊筆錄如此記載云云
    （本院卷第56頁），經本院勘驗該次偵訊之錄音光碟，勘驗
    結果為：檢察官於開始訊問前，依刑事訴訟法第95條規定，
    就被告涉犯罪名、曉以權利等事項，均詳為告知，訊問係採
    一問一答，並無以強暴、脅迫或其他不正方式進行訊問，被
    告顯無不能依其自由意志任意陳述之情形，並逐字製作該次
    偵訊內容譯文，有本院96年11月16日刑事勘驗筆錄及上揭偵
    訊筆錄譯文1 份附卷可稽（本院卷第75至83頁），被告及辯
    護人並表示對本院上開勘驗內容無意見（本院卷第183 頁、
    第240 頁、第299 頁），上揭勘驗結果製作之偵訊內容譯文
    ，經核與本件偵查卷附訊問筆錄亦相互吻合，並無刑事訴訟
    法第100 條之1 第2 項所謂筆錄內所載之被告陳述與錄音之
    內容不符，而不得作為證據之情形，足徵被告乙○○於偵查
    中所為自白，並無出於強暴、脅迫、利誘、詐欺或其他不正
    方法而為陳述之情事，堪認其於偵訊之自白具證據能力，至
    其自白之「證明力」如何（詳後述），與證據能力有無之判
    斷係屬二事，不容混淆（最高法院97年度臺上字第923 號判
    決參照）。是被告辯稱上開偵訊筆錄內容非其陳述，無證據
    能力云云，尚無足採。
二、次按被告以外之人，於審判外所為之陳述，除有特別規定外
    ，不得為證據，刑事訴訟法第159 條第1 項定有明文；偵查
    中檢察官為蒐集被告犯罪證據，訊問證人旨在確認被告嫌疑
    之有無及內容，與審判期日透過當事人之攻防，調查證人以
    認定事實之性質及目的，尚屬有別，檢察官於偵查中訊問證
    人，事實上亦難期被告有於偵查中行使詰問權之機會。此項
    未經被告詰問之被告以外之人於偵查中向檢察官所為之陳述
    ，依刑事訴訟法第159 條之1 第2 項之規定，原則上屬於法
    律規定為有證據能力之傳聞證據，於例外顯有不可信之情況
    ，始否定其得為證據。是得為證據之被告以外之人於偵查中
    所為之陳述，倘被告於審判中未捨棄其詰問權，因其先前之
    陳述未經被告詰問，應認屬於未經合法調查之證據，並非無
    證據能力，而應禁止證據之使用。此項詰問權之欠缺，非不
    得於審判中由被告行使以補正，而完足為經合法調查之證據
    ，其審判外供述與審判中供述相符部分，顯然已經構成具備
    可信之特別情狀，當然有證據資格，其不符部分，作為檢視
    審判中所為供述可信與否之彈劾證據，當無不許之理（最高
    法院96年度臺上字第3923號、95年度臺上字第2515號判決參
    照）。被告之辯護人辯稱：證人甲○於警詢及偵查之陳述為
    審判外陳述，未經交互詰問，無證據能力云云，惟證人甲○
    於偵查中所為證述，除例外有顯不可信之情況外，應有證據
    能力，業如前述，且於本院審理中業經傳喚到庭為證，由被
    告及其辯護人踐行詰問之程序，業經合法調查，故證人甲○
    於警詢、偵查所為證述，應具證據能力。
貳、實體部分：
一、公訴意旨略以：被告乙○○與某不詳年籍姓名、綽號「大仔
    」之成年男子，共同基於意圖販賣毒品之犯意聯絡，於95年
    4 月4 日下午1 時許，在臺北市○○區○○路6 之1 號2 樓
    住處，由該綽號「大仔」之成年男子，交付第一級毒品海洛
    因8 包（驗餘純質淨重220.78公克，偵查卷第134 頁）、第
    二級毒品大麻1 包（驗餘淨重0.74公克，偵查卷第135 頁）
    、第二級毒品甲基安非他命6 包（驗前純質淨重195.92公克
    ，偵查卷第143 頁）予乙○○，要乙○○代為尋找販毒對象
    ，並交付新臺幣（下同）10萬元予乙○○作為尋找販毒對象
    之酬勞，乙○○於收受10萬元後，應允代為尋找對象販毒，
    在未尋獲販毒對象前，即經警據報循線追查，於95年4 月4
    日下午5 時50分許，在上址查獲乙○○、甲○（冒用「林衝
    」之名應訊）、徐銘祥、徐景蜂等人，並扣得乙○○持有尚
    未賣出之上揭第一級毒品海洛因8 包、第二級毒品大麻1 包
    、第二級毒品甲基安非他命6 包、分裝夾鍊袋3 包、葡萄糖
    1 包、研磨機2 臺、湯匙2 個、電子磅秤1 個及販賣毒品所
    得現金10萬元，因認被告涉犯毒品危害防制條例第4 條第1
    項、同條第2 項之販賣第一級毒品、第二級毒品罪嫌云云。
二、按犯罪事實應依證據認定之，無證據不得認定其犯罪事實，
    又不能證明被告犯罪者，應諭知無罪判決，刑事訴訟法第15
    4 條、第301 條第1 項分別定有明文。而刑事訴訟上證明之
    資料，無論為直接證據或間接證據，均須達於通常一般之人
    均不致有所懷疑，而得確信其真實之程度，始得據為有罪之
    認定，若其關於被告是否犯罪之證明未能達此程度，而有合
    理之懷疑存在，致使無從形成有罪之確信，根據「罪證有疑
    ，利於被告」之證據法則，即不得據為不利被告之認定（最
    高法院76年度臺上字第4986號判例參照）；次按刑事訴訟法
    第156 條第2 項規定：被告或共犯之自白，不得作為有罪判
    決之唯一證據，仍應調查其他必要之證據，以察其是否與事
    實相符。立法旨意乃在防範被告或共犯自白之虛擬致與真實
    不符，故對自白在證據上之價值加以限制，明定需藉補強證
    據以擔保其真實性。所謂補強證據，係指除該自白本身之外
    ，其他足以證明該自白之犯罪事實確具有相當程度真實性之
    證據而言，雖所補強者，非以事實之全部為必要，但亦須因
    補強證據之質量，與自白之相互利用，足使犯罪事實獲得確
    信者，始足當之。故被告之自白，雖係出於自由意志所為之
    陳述，惟如無法經由補強證據之擔保作用，達到足以使一般
    人對其自白之內容獲得確信之程度，仍不得資為犯罪證據。
三、公訴人認被告涉犯販賣第一級、第二級毒品罪嫌，無非係以
    被告於95年4 月5 日偵訊時之自白、證人甲○於警、偵訊之
    證述及上開扣案毒品、現金10萬元為據。訊據被告乙○○堅
    決否認上開犯行，辯稱：當天伊約甲○來住處，係為向甲○
    購買毒品海洛因半兩，價格為10萬元，甲○拿出毒品海洛因
    供伊試用，伊試用後便交付10萬元予甲○，員警查獲之黑色
    手提袋係甲○帶來，非伊所有，警方搜索時房間桌面上之毒
    品海洛因、該黑色手提袋內之毒品大麻、甲基安非他命均係
    甲○所有，黑色手提袋內之10萬元係伊付給甲○購買毒品海
    洛因之價款，甲○將該款項放在黑色手提袋內；甲○於警方
    搜索後，拜託伊不要說出真相，伊始於偵查中捏造綽號「大
    仔」之人，謊稱毒品及10萬元係「大仔」交付予伊幫忙處理
    ，實際上伊係為掩飾甲○販賣毒品之犯行；伊有施用毒品海
    洛因、甲基安非他命，但並未販賣毒品等語。其辯護人辯稱
    ：本件同時遭員警查獲之證人徐銘祥、徐景蜂均證稱未向被
    告購買毒品，證人即甲○之女友彭靚閔亦證稱在搜索時其向
    警方表示扣案毒品、現金10萬元均為丙○○所有，而非被告
    所有，被告並無販賣毒品犯行等語。經查：
(一)本件警方持搜索票於被告上址住處查獲扣得毒品海洛因8 包
    、毒品甲基安非他命6 包、毒品大麻1 包、吸食大麻用小型
    煙斗1 支、現金10萬元、電子磅秤等物，有扣押物品目錄表
    1 份在卷可稽（偵查卷第56、57頁），上開扣案毒品，經鑑
    驗分別含毒品海洛因、大麻、甲基安非他命成分，有法務部
    調查局95年5 月26日調科壹字第040004331 號、95年5 月18
    日調科壹字第040004332 號鑑定通知書、內政部警政署刑事
    警察局95年6 月5 日刑鑑字第0950049170號鑑定書各1 份在
    卷可稽（偵查卷第134 、135 、143 頁），此部分事實，固
    堪認定。
(二)次查，被告於95年4 月5 日經檢察官第1 次偵訊時供稱：扣
    案物品係其朋友置於黑色手提袋內寄放在伊住處，該朋友一
    見面就給伊10萬元，伊不敢收，表示生活雖然過得苦，也不
    能這樣跟朋友拿錢，該人即說其有一些毒品，如果伊有辦法
    幫忙處理，幫其賺一些錢，就不會拿錢拿得不安心，伊認為
    該人係要幫伊，並未嚴峻拒絕，認為可以幫忙問看看，就先
    將10萬元放回黑色手提袋；嗣該朋友接到電話離開伊住處，
    伊尚未與該人討論毒品重量、販賣價格等細節，該人表示等
    一下再回來，隨後員警即前來搜索，該朋友叫「阿國」，伊
    都叫其「大仔」，「阿國」曾賣毒品予伊，不會將真實姓名
    告訴伊云云（本院卷第78至82頁）；於95年6 月29日檢察官
    第2 次偵訊時，被告改稱：扣案毒品係甲○（冒名「林衝」
    ）帶去伊住處，本來是放在甲○車上，甲○女友要先離開，
    將毒品拿上來交給甲○，甲○說其父病重，叫伊不要供出毒
    品是甲○的云云（偵查卷第129 頁）；於95年7 月13日檢察
    官第3 次偵訊時，被告供稱：扣案毒品是甲○的，是甲○女
    友從車上拿到伊住處，甲○將東西放在桌子旁邊，拿出幾包
    毒品放在桌上，扣案大包的錢是甲○的（指37萬8,000 元現
    金），另外10萬元從黑色手提袋拿出來，應該也是甲○的錢
    云云（偵查卷第145 頁）；嗣於95年9 月12日檢察官同時傳
    訊被告與甲○時，被告又供稱：已記不清楚毒品是誰帶到伊
    住處，可能是陳延明帶去，陳延明當天也有到其住處云云（
    偵查卷第154 頁），自上揭被告於偵查中之歷次供述，可徵
    被告雖於第1 次偵訊時，自白扣案毒品為「大仔」交付，並
    預付被告10萬元作為販賣毒品酬勞，惟自第2 次偵訊時起，
    被告就扣案毒品究係何人所有，先後改稱係甲○、陳延明所
    有，並改稱裝有扣案10萬元現金之黑色手提袋係甲○攜至其
    住處，為甲○所有，被告之自白前後顯不一致；另依被告自
    白稱：綽號「大仔」之人將毒品、現金10萬元交予被告後隨
    即離開云云，惟扣案之毒品海洛因8 包重達220.78公克、甲
    基安非他命6 包重達195.92公克，數量非微，市場價格不菲
    ，而被告於案發時與他人合夥從事文具批發業，每月約須花
    費3 萬至5 萬元吸毒，家中經濟、小孩扶養費尚須靠父親資
    助，經被告供述在卷（本院卷第406 、407 頁），衡以被告
    上開收入狀況，其應無資力1 次向「大仔」購進扣案之毒品
    ，「大仔」何致同意將數百公克之毒品平白交給被告？又若
    「大仔」與被告共同販賣毒品，則於毒品尚未實際販出之前
    ，「大仔」又豈致預先付給被告10萬元酬勞？是被告上開自
    白顯有違常情，其稱扣案毒品、現金10萬元係「大仔」之人
    交予伊，是否屬實，即非無疑。
(三)證人即承辦本案之員警丁○○證稱：查獲之毒品海洛因置於
    小桌子之桌面，桌面上之PUMA牌包包內放有1 包大包之毒品
    海洛因，其餘之散裝海洛因放置於桌面，如偵查卷第60頁左
    上角照片、同頁左下角照片所示，毒品甲基安非他命6 包、
    現金10萬元、吸食大麻用之煙斗1 支、毒品大麻1 包、分裝
    夾鍊袋等物係在小桌旁之黑色手提袋內查獲，該黑色手提袋
    之尺寸比電腦螢幕大一些，有提帶，材質已不記得，如偵查
    卷第60頁右下角照片所示，該黑色手提袋非違禁物故未扣案
    ，上開物品因在被告住處查獲，扣押物品目錄表上所有人、
    持有人始均記載被告乙○○等語（本院卷第400 、401 、40
    2 頁），並有扣案物品照片12幀在卷可稽（偵查卷第60、61
    頁），其中在黑色手提袋內查扣之毒品大麻1 包、煙斗1 支
    係自1 個小錢包內取出，有偵查卷第61頁右側中間照片可稽
    ，而被告、甲○於警詢時均供稱：扣案之毒品海洛因8 包，
    係於被告住處房間內小桌子之桌面查獲，毒品甲基安非他命
    6 包、大麻1 包、吸食大麻用煙斗1 支、現金10萬元均係在
    黑色手提袋內查獲等語（偵查卷第17、28頁），證人甲○於
    本院並證稱：偵查卷第61頁右側中間照片戴紫色手套的手所
    拿之小錢包係伊所有，黃色粉末是大麻，與煙斗一起放在小
    錢包裏等語（本院卷第406 頁），足徵員警前往搜索時，被
    告房間內小桌子之桌面上置有裝有1 包大包毒品海洛因之PU
    MA牌包包、散裝之毒品海洛因7 小包，房間內尚有另1 個黑
    色手提袋（未扣案），其內裝有毒品甲基安非他命6 包、大
    麻1 包、吸食大麻用之煙斗1 支、現金10萬元，此部分事實
    ，堪可認定。被告雖辯稱偵查卷第60頁右上角照片桌面上之
    毒品海洛因警方自黑色手提袋內拿出來置於桌面、偵查卷第
    60頁右下角照片、第61頁左側中間照片所示之黑色手提袋係
    員警攜至其住處云云（（本院卷第244 頁、第401 頁），惟
    警方進入被告房間時，房間內桌面放置毒品之情形即如偵查
    卷第60頁左上角照片，警方所攜帶的是黑色扁型公事包，偵
    查卷第60、61頁所示黑色手提袋即係查獲毒品甲基安非他命
    、大麻、煙斗、現金10萬元之黑色手提袋等情，業據證人即
    員警丁○○上揭證述明確，被告此部分所辯，尚無足採。
(四)證人甲○證稱：當天是被告打電話要伊過去，未告知確切原
    因，可能是要叫伊去用毒品，伊與太太丙○○前往被告住處
    ，丙○○先離開，伊僅攜帶1 個都彭牌的黑色手拿包，丙○○則未帶東西；當天伊有與被告一起施用毒品安非他命、海
    洛因，毒品安非他命係伊帶去，海洛因則是被告的，被告提
    供海洛因給伊施用，並未向伊收費；伊與被告係將海洛因捲
    在煙內吸食，當天僅捲1 支煙，伊僅吸1 、2 口海洛因；警
    方查獲之煙斗係伊施用大麻所用，伊將煙斗放在小錢包內，
    小錢包放在伊所著褲子之暗袋內，伊進入乙○○房間後，將
    煙斗拿出來放在桌上，警方是從伊身上查獲煙斗，偵查卷第
    61頁右側第2 張照片中戴紫色手套的手所拿即為小錢包，黃
    色粉末是大麻，和煙斗一起裝在小錢包內，都是伊所有等語
    （本院卷第349 、350 、353 、355 、357 、406 頁），而
    被告、證人甲○為警查獲時經採尿送驗，2 人之尿液均呈鴉
    片類、安非他命類陽性反應，有臺北市政府警察局偵辦毒品
    案件尿液檢體委驗單、臺灣檢驗科技股份有限公司濫用藥物
    尿液檢驗報告各2 份在卷可憑（本院卷第209 至211 頁、第
    382 至384 頁），足徵證人甲○證稱為警查獲前其與被告2
    人一起施用毒品海洛因、甲基安非他命，應屬事實；又證人
    甲○證稱警方查獲之大麻、吸食大麻用之煙斗為其所有，同
    時放在小錢包內，證人丙○○亦證稱甲○有施用毒品大麻之
    習慣（本院卷第394 頁），堪認警方查獲扣案之毒品大麻1
    包、未扣案之吸食大麻用煙斗1 支，確為證人甲○所有。而
    該毒品大麻、煙斗與扣案之毒品甲基安非他命6 包、現金10
    萬元，均係警方自被告住處房間內之「黑色手提袋」內查獲
    ，經證人即員警丁○○上開證述綦詳，並有現場照片5 幀在
    卷可查（偵查卷第61頁），證人即被告之配偶陳玉燕並證稱
    ：95年4 月4 日下午甲○及其太太來被告住處，甲○提1 個
    A3大小之長方型黑色手提袋，甲○的太太先離開，甲○留在
    被告住處，伊出門去接小孩回家，員警已在場進行搜索，甲○當天拿1 個黑色隨身包夾在腋下，黑色手提袋係用手提進
    來等語（本院卷第363 、366 頁），證人陳玉燕所述之「黑
    色手提袋」與證人丁○○證稱之「該黑色手提袋之尺寸比電
    腦螢幕大一些，有提帶」相符，且與被告辯稱：查獲扣案毒
    品之黑色手提袋係甲○攜至其住處，為甲○所有之情節吻合
    ；又證人即甲○之太太丙○○於警方進行搜索中，曾返回被
    告住處，並向警方表示該A3大小之黑色提袋係丙○○所有，
    不要抓甲○，警方並未予置理，業經證人丙○○、陳玉燕、
    丁○○證述在卷（本院卷第365 、393 、402 頁），徵諸證
    人甲○自承在黑色手提袋內查獲之小錢包、毒品大麻、煙斗
    均係其所有、證人陳玉燕證稱該黑色手提袋係甲○攜至被告
    住處、甲○之妻丙○○返回被告住處時，尚表示該黑色手提
    袋係丙○○所有以迴護甲○等情，足以憑認該黑色手提袋確
    係甲○攜至被告住處，其內查獲之毒品甲基安非他命6 包、
    大麻1 包、分裝夾鍊袋、煙斗1 支、現金10萬元、電子磅秤
    等扣案物品，均係甲○所有。據此，被告上揭於95年4 月5
    日第1 次偵訊時，供稱毒品係「大仔」交付、現金10萬元係
    其與「大仔」共同販賣毒品之酬勞云云，顯與事實不符，自
    不得據以為被告不利之認定。
(五)證人甲○雖否認「黑色手提袋」為其所有，並於警詢供稱：
    當天警方查獲之物除現金37萬8,000 元及NOKIA 行動電話1
    支為其所有外，其餘扣案物品均不知是何人所有，伊進入被
    告房間後，就看到房間桌面上攤開擺放1 包1 包的海洛因，
    床邊還放著1 個黑色大手提袋，伊未打開看不知其內裝何物
    云云（偵查卷第28、29頁），於偵查中供稱：伊不清楚被告
    有無施用毒品，伊進到被告房間，就看到毒品放在桌上；嗣
    被告朋友來按門鈴，被告去應門，叫伊把袋子裏的東西拿出
    來，伊還未去碰，警察就進來房間，扣案毒品，非伊所有云
    云（偵查卷第119 、153 、154 頁），於本院則改稱：扣案
    之毒品大麻1 包、吸食大麻用之煙斗1 支為其所有（本院卷
    第406 頁），足見甲○於警、偵訊陳稱除現金37萬8,000 元
    及NOKIA 行動電話1 支為其所有外，其餘扣案物品均非其所
    有，非屬事實，不足採信；若該「黑色手提袋」為被告所有
    ，被告又明知其內裝有毒品甲基安非他命6 包、大麻1 包、
    現金10萬元，被告自房間出去應門，豈可能不將該裝有毒品
    、現金之黑色手提袋加以藏匿，反而叫甲○將黑色手提袋內
    之毒品拿出來？進者，依甲○於本院之證述，其與被告為警
    查獲前，曾共同施用毒品海洛因、安非他命，毒品海洛因為
    被告提供，只捲了1 根菸，其僅吸1 、2 口等語（本院卷第
    350 頁），可徵被告提供甲○施用之毒品海洛因數量甚微，
    被告何須在桌面上擺放8 包、重達220.78公克之毒品海洛因
    ？衡以證人甲○甫為警查獲時，猶冒用其兄「林衝」之名義
    應訊（所涉行使偽造私文書罪，業經本院95年度訴字第1078
    號判處有期徒刑9 月確定），益見甲○於警、偵訊為求脫免
    罪責，其陳述難期真實。甲○雖於本院辯稱：伊將毒品大麻
    1 包及煙斗一起放在小錢包內，小錢包放在伊所著褲子之暗
    袋內，煙斗係警方從伊身上拿出，伊進入被告房間後，曾將
    煙斗、小錢包放在桌上，不知何以警方會在黑色手提袋內查
    獲云云（本院卷第357 、358 、406 、410 頁），惟該吸食
    大麻用之小型煙斗係員警自黑色手提袋內之小錢包中搜得，
    並非自甲○身上搜得，員警從甲○身上僅查獲現金37萬
    8,000 元及手機，並無查獲煙斗，業據證人即承辦員警丁○○證述明確（本院卷第405 頁），且甲○當天為警採尿檢驗
    結果，呈毒品大麻陰性反應，可徵甲○為警查獲前並未施用
    大麻，又何需於進入被告房間後，將裝有大麻、煙斗之小錢
    包自褲內暗袋拿出放在桌上？足證甲○所稱小錢包、煙斗、
    大麻係在其身上查獲云云，委無足採。又甲○證稱當天伊僅
    攜帶黑色都彭牌之手提包，未攜帶黑色手提袋，並當庭提出
    該黑色手拿包拍照附卷（本院卷第413 、414 頁），惟查該
    手提包長26公分、寬17公分，可夾於腋下攜帶，與證人陳玉
    燕證述相符，且該手提包之大小足供放置甲○之小錢包及煙
    斗，若甲○確僅攜帶該手提包者，何以未將裝有煙斗之小錢
    包置於其內，卻放在黑色手提袋內？適足證明甲○當天係同
    時攜帶黑色手提包、黑色手提袋至被告住處。又證人丙○○
    證稱：伊與甲○當天到被告住處聊天，順便把娃娃給被告女
    兒；甲○當天僅帶1 個黑色手提包去被告住處，未拿A3大小
    之黑色手提袋，伊返回被告住處時，警察問A3大小之手提袋
    是誰的，當時甲○在通緝中，又有吸毒習慣，伊擔心甲○被
    抓走，所以不管是誰的，就說是伊的；當天甲○帶37萬
    8,000 元，是甲○前1 天去當鋪當手錶換來的錢，是家裏要
    用的錢云云（本院卷第393 至395 頁），惟查，證人甲○於
    警詢供稱：查獲之37萬8,000 元係伊岳母住院要用錢，所以
    伊帶著錢出門（偵查卷第28頁），於偵查中證稱：37萬8,00
    0 元係丙○○哥哥的小孩在香港要看病要用的錢（偵查卷第
    118 頁），於本院則證稱：伊遭警方查獲之現金37萬8,000
    元是丙○○給伊，是丙○○借來的錢，伊不知道錢的來源（
    本院卷第350 、359 頁），可徵證人甲○對於該37萬8,000
    元究竟作何用途，前後供述反覆不一；而證人丙○○就該款
    項之用途於偵查中證稱：警方在現場所扣得的錢，其實是朋
    友湊來要給伊哥哥小孩看醫生用的（偵查卷第114 頁），證
    人丙○○就該筆款項之用途、來源，與甲○所述又相互齟齬
    ，證人即被告配偶陳玉燕並證稱：當天丙○○到被告住處，
    並未送娃娃（本院卷第365 頁），足見證人丙○○所述不實
    ；抑且，證人丙○○於警方搜索時，確曾表示現場物品係其
    所有，衡以該處所為被告承租，並非甲○住處，而販賣、持
    有毒品均屬重罪，丙○○豈可能未加以辨識，即一概就屋內
    查獲物品承認係其所有之理？益現證人丙○○蓄意遮掩甲○
    之情，其為脫免證人甲○罪責，所證「黑色手提袋非甲○所
    有」之迴護之詞，殊不足採信。
(六)據上所述，被告於95年4 月5 日第1 次偵訊時所為自白，與
    事實顯不相符，不得作為被告犯罪之證據。被告辯稱：當天
    係以10萬元價格向甲○購買半兩毒品海洛因，甲○自黑色手
    提袋內取出毒品海洛因供其試用，伊便給付10萬元予甲○，
    甲○將該10萬元置於黑色手提袋內而為警查獲，伊為掩飾甲○販賣毒品之犯行才為不實之自白等語，應可採信。又被告
    供稱為警查獲時，桌面放置其原有供自己施用之毒品海洛因
    1 包，嗣為警方倒入扣案之8 包之毒品海洛因中（本院卷第
    297 頁），衡以被告於95年4 月4 日為警查獲經採集尿液送
    驗，呈鴉片類、安非他命類陽性反應，有臺灣檢驗科技股份
    有限公司95年4 月10日CH/2006/40464 號濫用藥物尿液檢驗
    報告書1 紙在卷可參（本院卷第210 頁），並經本院95年度
    訴字第736 號判處應執行有期徒刑10月確定在案（偵查卷第
    173 、174 頁），堪認被告為警於上開時地查獲前，確有施
    用毒品海洛因、甲基安非他命之情事。惟被告非法持有毒品
    海洛因之低度行為，應為其施用之高度行為吸收，爰不另論
    罪，附此敘明。
四、綜上，本件依卷內事證，並無足證明被告乙○○涉犯毒品危
    害防制條例第4 條第1 項、第2 項之販賣第一級、第二級毒
    品犯行，此外亦無其他積極證據足資證明被告涉犯上開罪嫌，
    自應諭知無罪之判決。
據上論斷，應依刑事訴訟法第301 條第1 項，判決如主文。
本案經檢察官游儒倡到庭執行職務。
中    華    民    國    97    年    9     月    30    日
                  刑事第三庭審判長法  官  杜惠錦
                                  法  官  梁哲瑋
                                  法  官  陳美彤
以上正本證明與原本無異。
如不服本判決，應於收受送達後10日內向本院提出上訴書狀，其
未敘述上訴理由者，應於上訴期間屆滿後20日內向本院補提理由
書狀（均須按他造當事人之人數附繕本）。
                                  書記官  賴麗容
中    華    民    國    97    年    9     月    30    日


司法院資訊處製作；財團法人民間司法改革基金會備份。
